【裁判字號】    90,易,7
【裁判日期】    900724
【裁判案由】    違反商標法
【裁判全文】
臺灣士林地方法院刑事判決                                九十年度易字第七號
    公  訴  人  臺灣士林地方法院檢察署檢察官
    被      告  丁○○
右列被告因案件，經檢察官提起公訴（八十九年度偵字第四五四六、二三一七號），
本院判決如左：
    主  文
丁○○連續意圖欺騙他人，於同一商品，使用近似於他人註冊商標之圖樣，處有期徒
刑陸月，如易科罰金，以參佰元折算壹日。緩刑參年。
扣案之仿冒附圖一、二商標圖樣之運動外套參拾貳件均沒收。
    事  實
一、丁○○明知如附圖一及附圖二所示之商標圖樣，係經百慕達商耐克國際股份有限
    公司及美商皮奧爾斯公司向我國經濟部中央標準局（現已改名為智慧財產局）註
    冊取得商標專用權，並授權必爾斯藍基股份有限公司（以下簡稱必爾斯藍基公司
    ），指定使用於衣服、靴子及帽子等商品上，已廣泛行銷市場多年，享有盛名，
    乃相關大眾所共知之著名商標。詎其基於概括之犯意，為意圖欺騙他人，於民國
    八十八年十一月底在宜蘭縣工廠，製造運動外套一批，連續使用如附圖三所示近
    似於前述他人註冊商標之圖樣於同一商品之運動外套。其並自八十八年十二月起
    ，基於概括犯意，在台北縣三芝鄉、淡水鎮等地夜市，連續販賣上開運動外套予
    不特定人。其並與丙○○、甲○○共同基於販賣犯意之聯絡，於八十八年十二月
    底，交付上開運動外套八十件予丙○○，再由丙○○將該八十件運動外套持往甲○○設於台北縣淡水鎮○○路六十五號之羚羱服飾店，以每件新台幣（下同）二
    百九十九元之價格，共同販賣予不特定人牟利。嗣於八十九年二月十七日晚上六
    時許，經警據報會同必爾斯藍基公司代理人乙○○律師在上開羚羱服飾店內當場
    扣得上開仿冒商標之運動外套三十二件，始查知上情。
二、案經必爾斯藍基公司訴由台北市政府警察局信義分局移送台灣士林地方法院檢察
    署檢察官偵查起訴。
    理  由
一、訊據被告丁○○坦承於八十八年十一月底在宜蘭縣製造使用如附圖三所示之圖樣
    之運動外套，並自行或交付同案被告丙○○、甲○○販賣該運動外套。惟堅決否
    認有侵害他人商標之犯意，辯稱：其於八十八年十月下旬有以如附圖三所示之圖
    樣向中央標準局提出商標之註冊申請，其不知所設計之商標與他人雷同等語。經
    查：
（一）附圖一及附圖二所示之商標圖樣，係經百慕達商耐克國際股份有限公司及美商
      皮奧爾斯公司向我國經濟部中央標準局註冊取得商標專用權，並授權告訴人必
      爾斯藍基公司指定使用於衣服、靴子及帽子等商品上等情，有經濟部中央標準
      局商標註冊證二紙在卷足憑。而被告丁○○製造之運動外套上使用之如附圖三
      之圖樣，係近似於告訴人公司註冊商標之圖樣，業經告訴代理人乙○○律師於
      警訊時陳述明確，並有扣案之運動外套上之圖樣可供比對。
（二）被告辯稱：其不知所設計之商標與他人雷同等語。查被告雖於八十八年十月下
      旬有以如附圖三所示之圖樣向中央標準局提出商標之註冊申請，業據證人謝宜
      惠於偵查中證述屬實，並有商標註冊申請書影本一紙在卷可稽。然其對於ＮＩ
      ＫＥ商標有認識一節，業據其於偵查中供述明確；且由使用於扣案運動外套上
      如附圖三所示之圖樣觀之，圖形與其上之英文字母，明顯與告訴人註冊之商標
      專用權圖樣近似。是其上開所辯，顯係卸責之詞，不足採信。
（三）此外，另有運動外套三十二件扣案、照片數幀在卷可資佐證。
    綜上所述及本院斟酌審理時所調查之全部證據，足認事實欄所載之犯罪事實可以
    認定。
二、被告意圖欺騙他人，於同一商品，使用近似於他人註冊商標之圖樣，並販賣該商
    品，核其所為，分別係犯商標法第六十二條第一款、第六十三條之罪。被告將使
    用近似於他人註冊商標之圖樣之運動外套八十件交同案被告丙○○、甲○○販賣
    ，其三人間有犯意聯絡與行為分擔，均為共同正犯。被告先後多次於同一商品使
    用近似於他人註冊商標之圖樣及販賣仿冒他人商標商品之行為，均時間緊接，觸
    犯構成要件相同之罪名，顯係基於概括之犯意反覆為之，應依連續犯之規定分別
    論以一罪。又被告所犯上開二罪，有方法結果之牽連關係，為牽連犯，應從一重
    之商標法第六十二條第一款之罪處斷，並依連續犯之規定加重其刑。爰審酌被告
    犯罪之動機、目的、手段、販賣仿冒商品之時間、犯後態度等一切情狀，分別量
    處如主文所示之刑。查刑法第四十一條業於九十年一月十日公布修正，並於同年
    一月十二日生效，該條第一項規定：「犯最重本刑為五年以下有期徒刑以下之刑
    之罪，而受六個月以下有期徒刑或拘役之宣告，因身體、教育、職業、家庭之關
    係或其他正當事由，執行顯有困難者，得以一元以上三元以下折算一日，易科罰
    金。但確因不執行所宣告之刑，難收矯正之效，或難以維持法秩序者，不在此限
    」。本件被告犯罪在刑法第四十一條修正前，依刑法第二條第一項前段規定，應
    依修正後之刑法第四十一條第一項前段之規定，諭知有期徒刑易科罰金之折算標
    準。查被告前未曾受有期徒刑以上刑之宣告，因一時失慮，偶罹刑典，經此刑之
    宣告後，應知警惕而無再犯之虞，本院因認暫不執行其刑為當，予以宣告緩刑三
    年，用啟自新。扣案之仿冒如附表三所示商標圖樣之運動外套三十二件，應依商
    標法第六十四條之規定宣告沒收。
三、應依刑事訴訟法第二百九十九條第一項前段、商標法六十二條第一款、第六十三
    條、第六十四條、刑法第十一條、第二條第一項前段、第二十八條、第五十六條
    、第五十五條、第四十一條第一項前段、第七十四條第一款、罰金罰鍰提高標準
    條例第二條，判決如主文。
本案經檢察官黃梅淑到庭執行職務。
中      華      民      國      九十      年     七     月    二十四    日
                                    臺灣士林地方法院刑事第一庭
                                       法  官  劉秉鑫
右正本證明與原本無異
如不服本判決應於送達後十日內向本院提出上訴狀
                                       書記官  徐基典
中      華      民      國      九十      年     七     月    二十四    日
附錄本案論罪科刑法條全文
商標法第六十二條
商標法第六十三條


司法院資訊處製作；財團法人民間司法改革基金會備份。
